臺灣新北地方法院板橋簡易庭民事判決
111年度板簡字第1078號
原      告  邱明月  
被      告  黃冠雄  
上列當事人間請求侵權行為損害賠償(交通)事件，原告提起刑事
附帶民事訴訟，經本院刑事庭裁定移送前來（本院110年度審交
附民字第758號），本院於民國111年6月14日言詞辯論終結，判
決如下：
    主      文
被告應給付原告新臺幣281,147元，及自民國111年3月29日起至
清償日止，按週年利率5%計算之利息。
原告其餘之訴駁回。
本判決原告勝訴部分得假執行。
原告其餘假執行之聲請駁回。
    事實及理由
一、原告主張：被告原考領有普通重型機車駕駛執照，嗣因遭逕
    行註銷，為無駕駛執照之人，而於民國109年12月25日晚間
    某時至翌日26日5時許，於臺北市萬華區某路邊攤飲用酒類
    後，未待體内之酒精成分完全消退，猶基於酒後不能安全駕
    駛仍執意駕駛之犯意，於109年12月26日17時58分許，騎乘
    車牌號碼000-0000號普通重型機車，沿新北市板橋區永豐街
    往中山路方向行駛，行經永豐街165號前時，本應注意車前
    狀況，並隨時採取必要之安全措施，而依當時天候晴、夜間
    有照明、柏油路面乾燥無缺陷、無障礙物、視距良好，並無
    不能注意之情事，竟因飲酒後影響駕駛之注意力及控制力而
    疏未注意車前狀況即貿然直行，適原告沿同向步行於永豐街
    165號前，被告見狀閃避不及，遂撞擊原告，致原告受有右
    腳脛骨與腓骨開放性骨折、左膝、右手及腹部擦傷之傷害。
    嗣經新北市政府警察局海山分局警員接獲通報而到達車禍現
    場，被告向警員陳明其係肇事者，自首並願接受裁判，並經
    警於同日19時9分許，測得被告吐氣所含酒精濃度達每公升0
    .23毫克。被告前開行為，業經本院以110年度審交簡字第20
    5號刑事判決有罪確定。原告因被告上開過失傷害行為受有
    如下之損害：㈠醫療費用新臺幣（下同）149,734元：原告於
    本件事故發生後，即送亞東紀念醫院急診治療，嗣經轉診至
    臺北市立聯合醫院和平院區持續治療，並經和平醫院診斷受
    有右側脛骨下端開放性骨折、腓骨外踝移位閉鎖性骨折、腹
    壁擦傷、左側膝部擦傷、左側上臂挫傷等傷勢，並施以開放
    性右側脛骨復位術、開放性右側踝關節復位術，並於術後持
    續回診治療，原告支付醫療費用共149,734元；㈡醫療器材費
    用1,825元：原告為復健、照料傷口，添購助行器、拐杖及
    紗布等物，而支出醫療器材費用1,825元；㈢交通費用2,760
    元：原告治療回診期間搭乘計程車往返搭住家與醫院，支出
    交通費用2,760元；㈣精神慰撫金300,000元：原告年歲已長
    ，因本件事故受傷而承受難耐痛苦，出院後迄今仍需定期回
    診，骨折處尚未完全復原，行動能力受限，影響生活品質，
    造成莫大之精神痛苦，故請求被告賠償精神慰撫金300,000
    元。上列共計454,319元，又原告已領取強制汽車責任保險
    給付53,172元，經扣除後，原告請求被告賠償401,147元。
    為此，爰依民法第184條第1項前段、第191條之2、第193條
    第1項、第195條第1項前段規定，請求被告賠償等語。並聲
    明：㈠被告應給付原告401,147元元及自刑事附帶民事起訴狀
    繕本送達翌日起至清償日止，按週年利率5%計算之利息。㈡
    願供擔保請准宣告假執行。
二、被告則以：不爭執原告請求給付醫療費用149,734元、醫療
    器材費用1,825元、交通費用2,760元，惟其目前無資力賠償
    等語，資為抗辯。並聲明：原告之訴駁回。
三、法院之判斷：
  ㈠原告主張被告於上開時、地騎乘前揭車輛，因疏未注意車前
    狀況，而撞擊原告，致原告受有前開傷勢等情，業據提出亞
    東紀念醫院診斷證明書暨醫療費用收據、臺北市聯合醫院診
    斷證明書暨醫療費用收據、統一發票為證，且有本院110年
    度審交簡字第205號刑事判決存卷可考，並經本院依職權調
    閱上開刑事案件偵審卷宗，核閱屬實，復為被告所不爭執，
    堪信原告此部分之主張為真。
　㈡按因故意或過失，不法侵害他人之權利者，負損害賠償責任
    ；汽車、機車或其他非依軌道行駛之動力車輛，在使用中加
    損害於他人者，駕駛人應賠償因此所生之損害；不法侵害他
    人之身體或健康者，對於被害人因此喪失或減少勞動能力或
    增加生活上之需要時，應負損害賠償責任；不法侵害他人之
    身體、健康，被害人雖非財產上之損害，亦得請求賠償相當
    之金額，民法第184條第1項前段、第191條之2前段、第193
    條第1項、第195條第1項前段分別定有明文。查被告不法侵
    害原告身體及健康權之侵權行為事實，業經認定於前，從而
    ，原告依前開規定，訴請被告負賠償責任，洵屬有據。茲將
    原告得請求被告賠償之金額，分述如下：
  ⒈醫療費用部分：
    原告主張因被告前開過失傷害行為，受有前開傷勢，而支出
    醫療費用149,734元乙節，業據提出前揭診斷證明書暨醫療
    費用收據為佐，且為被告所不爭執，則原告請求被告給付醫
    療費用149,734元，洵屬可採。
　⒉醫療器材費用部分：
　　原告主張因本件事故受傷，需購買助行器、拐杖及紗布進行
    復健、照料傷口，而支出醫療器材費用1,825元，並提出統
    一發票收據為證，且為被告不爭執，則原告請求被告給付醫
    療器材費用1,825元，亦屬有據。　　
  ⒊交通費用部分：
    原告主張其因本件事故受傷，需搭乘計程車往返醫院，而支
    出交通費用2,760元等情，並提出計程車乘車證明為憑，且
    為被告所不爭執，則原告請求被告賠償交通費用共2,760元
    ，亦有理由。  
  ⒋精神慰撫金部分：
    再按不法侵害他人之人格權，被害人受有非財產上損害，請
    求加害人賠償相當金額之慰撫金時，法院對於慰撫金之量定
    ，應斟酌實際加害情形、所造成之影響、被害人痛苦之程度
    、兩造之身分地位、經濟情形及其他各種狀況，以核定相當
    之數額（最高法院47年度台上字第1221號、51年度台上字第
    223號判例意旨參照）。查原告因被告前開過失傷害行為，
    而受有上開傷勢，已如前述，堪認原告精神上自受有一定程
    度之痛苦，原告依民法第195條第1項規定，請求非財產上損
    害賠償，洵屬有據。爰審酌原告於本件事故發生前，從事餐
    廳廚房工作、月入約24,000元、名下無財產，於本件事故發
    生後因無法久站而無業；被告為搬運臨時工、每日收入約1,
    200元至1,300元、名下無財產等情，業經兩造陳述在卷，另
    參酌兩造稅務電子閘門所得調件明細表所示資力狀況，經綜
    合考量兩造之關係、身分地位、經濟狀況、原告受傷程度、
    被告之侵權行為態樣暨情節等一切情狀，認原告請求被告賠
    償300,000元之非財產上損害尚屬過高，應核減為180,000元
    為適當。
  ⒌綜上，原告得請求被告賠償之金額共計334,319元（計算式
    ：149,734元＋1,825元＋2,760元＋180,000元＝334,319元）。
  ㈢末按保險人依強制汽車責任保險法規定所為之保險給付，視
    為被保險人損害賠償之一部分；被保險人受賠償請求時，得
    扣除之，強制汽車責任保險法第32條定有明文。此一規定之
    立法目的，在於保險人之給付乃由於被保險人支付保險費所
    生，性質上屬於被保險人賠償責任之承擔或轉嫁，自應視為
    加害人或被保險人損害賠償金額之一部分，為避免受害人雙
    重受償，渠等於受賠償請求時，自得扣除之。經查，本件原
    告業已受領強制保險金額為53,172元，此有原告提出之郵局
    存摺內頁存卷可憑，揆諸前揭規定，原告得請求之金額自應
    扣除強制險保險金。準此，原告於本件所尚得請求之金額即
    應為281,147元（計算式：334,319元－53,172元＝281,147元
    ）。
  ㈣至被告固以前揭情詞置辯，惟債務人無資力並非給付不能之
    事由，而與本件原告之損害賠償請求權是否成立無涉，故被
    告以其無資力作為拒絕給付之抗辯，洵不足採。
四、綜上所述，原告依民法第184條第1項前段、第191條之2、第
    193條第1項前段、第195條第1項前段規定，請求被告給付28
    1,147元，及自刑事附帶民事起訴狀繕本送達翌日即111年3
    月29日起至清償日止，按週年利率5%計算之利息，為有理由
    ，應予准許。逾此範圍之請求，為無理由，應予駁回。
五、本件事證已臻明確，兩造其餘之攻擊防禦方法及所提證據，
    於判決結果不生影響，爰不一一論列，併此敘明。
六、本件原告勝訴部分係適用簡易訴訟程序所為被告敗訴之判決
    ，爰依職權宣告假執行。又原告聲請供擔保宣告假執行之部
    分，僅係促使法院職權發動，毋庸另予准駁之表示。至原告
    敗訴之部分，其假執行之聲請即失所附麗，應予駁回。
七、由刑事庭移送民事庭之附帶民事訴訟案件，免納裁判費用，
    此有刑事訴訟法第504條第2項之明文規定。據此，原告提起
    本件刑事附帶民事訴訟請求被告賠償損害，依法無需繳納裁
    判費，另綜觀卷內資料，兩造復無其他訴訟費用之支出，爰
    無庸宣告兩造各應負擔訴訟費用之金額。
中    華    民    國    111    年    7    月    1    日
                  臺灣新北地方法院板橋簡易庭
                             法  官  施函妤
以上為正本係照原本作成。
如不服本判決，應於送達後20日內，向本院提出上訴狀並表明上
訴理由，如於本判決宣示後送達前提起上訴者，應於判決送達後
20日內補提上訴理由書（須附繕本）。
中    華    民    國    111    年    7    月    2    日
                             書記官  吳昌穆